el: Μηχανισμός ενεργοποίησης: Υδραυλικό με ενεργοποίηση μέσω ντίζας; Ηλεκτρονικό/ασύρματο; Υδραυλικό; Μηχανικό (ντίζα); Άλλο
ko: 작동 메커니즘: 케이블 구동식 유압; 전자/무선식; 유압식; 기계식 케이블; 기타
cs: Ovládací mechanismus: Hydraulické s lankem; Elektronické/bezdrátové; Hydraulické; Mechanické lanko; Ostatní
sv: Aktiveringsmekanism: Kabelstyrd hydraulisk; Elektronisk/trådlös; Hydraulisk; Mekanisk kabel; Övrigt
sl-SI: Pogonski mehanizem: Kabelsko vodena hidravlika; Elektronsko/brezžično; Hidravlično; Mehanska pletenica; Drugo
hu: Működtető mechanizmus: Kábelműködtetésű hidraulikus; Elektronikus/vezeték nélküli; Hidraulikus; Mechanikus kábeles; Egyéb
th: กลไกการควบคุม: ไฮดรอลิกทำงานด้วยสายเคเบิล; อิเล็กทรอนิกส์/ไร้สาย; ไฮดรอลิก; สายเคเบิลกลไก; อื่นๆ
ja: 作動機構: ケーブル作動油圧式; 電子式/ワイヤレス; 油圧式; 機械式ケーブル; その他
es: Mecanismo de accionamiento: Hidráulico accionado por cable; Electrónico/inalámbrico; Hidráulico; Cable mecánico; Otro
ru: Механизм срабатывания: Гидравлический с тросовым приводом; Электронный/беспроводной; Гидравлический; Механический тросовый; Другое
hr-HR: Mehanizam pokretanja: Hidraulički pokretan sajlom; Elektronički / bežični; Hidraulički; Mehanička sajla; Ostalo
fr: Mécanisme d’actionnement: Hydraulique à câble; Électronique/sans fil; Hydraulique; Câble mécanique; Autre
de: Betätigungsmethode: Kabelbetätigte Hydraulik; Elektronisch/kabellos; Hydraulisch; Mechanischer Seilzug; Andere
pt-BR: Mecanismo de acionamento: Hidráulico acionado por cabo; Eletrônico/sem fio; Hidráulico; Cabo mecânico; Outros
sk-SK: Ovládací mechanizmus: Hydraulická ovládaná lankom; Elektronická/bezdrôtová; Hydraulická; Mechanická (lanko); Iné
lt-LT: Paleidimo mechanizmas: Trosu valdomas hidraulinis; Elektroninis / belaidis; Hidraulinis; Mechaninis trosas; Kita
bg-BG: Механизъм за задействане: Хидравлика, задвижвана с жило; Електронно/безжично; Хидравлично; Механично с жило; Други
zh-CN: 驱动机制: 线控液压; 电子/无线; 液压; 机械拉线; 其他
en: Actuation mechanism: Cable-actuated hydraulic; Electronic/wireless; Hydraulic; Mechanical cable; Other
nb: Aktiveringsmekanisme: Kabelaktivert hydraulisk; Elektronisk/trådløs; Hydraulisk; Mekanisk kabel; Annet
vi: Cơ chế truyền động: Thủy lực truyền động bằng cáp; Điện tử/không dây; Thủy lực; Cáp cơ học; Khác
tr: Tahrik mekanizması: Kablo tahrikli hidrolik; Elektronik/kablosuz; Hidrolik; Mekanik kablo; Diğer
nl: Bedieningsmechanisme: Kabelbediende hydrauliek; Elektronisch/draadloos; Hydraulisch; Mechanische kabel; Overig
ro-RO: Mecanismul de acționare: Hidraulică acționată prin cablu; Electronică/fără fir; Hidraulică; Cablu mecanic; Altele
fi: Käyttömekanismi: Vaijeritoiminen hydraulinen; Sähköinen/langaton; Hydraulinen; Mekaaninen vaijeri; Muu
da: Aktiveringsmekanisme: Kabelaktiveret hydraulik; Elektronisk/trådløs; Hydraulisk; Mekanisk kabel; Anden
zh-TW: 啟動機制: 線控液壓; 電子/無線; 液壓; 機械拉線; 其他
pt-PT: Mecanismo de acionamento: Hidráulico acionado por cabo; Eletrónico/sem fios; Hidráulico; Cabo mecânico; Outro
it: Meccanismo di attuazione: Idraulico a cavo; Elettronico/wireless; Idraulico; Cavo meccanico; Altro
pl: Mechanizm uruchamiania: Hydrauliczny sterowany linką; Elektroniczny/bezprzewodowy; Hydrauliczny; Mechaniczny (linka); Inne